# 研发部门房屋租赁费用归类问题

提问人：陈 小霖 32 时间：2021-01-04 08:05:06
请教一下陈版主和各位老师，如果是为研发人员办公发生的房屋租赁费用，是否可以计入研发支出？研发人员的办公费是否可以计入研发支出呢？

回答人：chenyiwei
研发费用的归集有多种不同的口径，但不论是财务上的口径（《关于企业加强研发费用财务管理的若干意见》，财企[2007]194号）还是所得税前加计扣除的口径（《国家税务总局关于研发费用税前加计扣除归集范围有关问题的公告》，国家税务总局公告[2017]40号）都没有规定可以将研发部门的房租和研发人员办公费列入研发费用，只能作为一般的管理费用。